【裁判字號】    98,行專訴,49
【裁判日期】    980910
【裁判案由】    新型專利舉發
【裁判全文】
智慧財產法院行政判決
                                    98年度行專訴字第49號
                                民國98年8 月27日辯論終結
原      告  甲○○
訴訟代理人  黃啟倫律師
被      告  經濟部智慧財產局
代  表  人  乙○○（局長）住同上
訴訟代理人  戊○○
            丁○○
參  加  人  丙○
上列當事人間因新型專利舉發事件，原告不服經濟部中華民國98
年3 月4 日經訴字第09806107890 號訴願決定，提起行政訴訟，
本院判決如下︰
    主  文
原告之訴駁回。
訴訟費用由原告負擔。
    事實及理由
一、事實概要：原告前於民國89年4 月6 日以「可同時適用於廣
    告板之海報掛軸結構」向被告申請新型專利，經被告編為第
    89205687號審查，准予專利，並於公告期滿後，發給新型第
    226536號專利證書（下稱系爭專利）。嗣參加人丙○以系爭
    專利違反核准時專利法第98條第2項之規定，不符新型專利
    要件，對之提起舉發。經被告審查，以97年10月24日（97）
    智專三（一）03011字第09720571090號專利舉發審定書為「
    舉發成立，應撤銷專利權」之處分，原告不服，提起訴願，
    經遭駁回，遂向本院提起行政訴訟。本院因認本件訴訟之結
    果，參加人之權利或法律上利益將受損害，乃依行政訴訟法
    第42條第1 項規定，依職權裁定命其獨立參加本件被告之訴
    訟。
二、原告主張：
  (一)系爭專利核准時專利法第103條第2項規定：「新型專利權範
    圍，以說明書所載之申請專利範圍為準。必要時，得審酌說
    明書及圖式。」，系爭專利在申請專利範圍第1項獨立項中
    固僅述及「…中空軸桿斷面係呈圓弧錐狀之矩形，其一側端
    剖設一弧狀漸縮之卡結夾合槽…」，惟所謂「卡結夾合槽」
    ，其構形本即包含「夾持平面」（即開口處之倒角），此由
    系爭專利圖式第四至八圖及創作說明中之圖號說明12（卡結
    夾合槽），亦可得知。至於第九至十三圖則為另一實施例，
    其結構內容係規範於申請專利範圍第2項附屬項中，據此，
    系爭專利申請專利範圍第1項獨立項中空軸桿斷面呈具有圓
    弧錐狀之矩形，且其卡結夾合槽呈弧狀漸縮，又於卡結夾合
    槽之開口兩側各設有一段夾持平面，及卡結夾合槽內部設有
    相對之兩凸卡塊，故其除可供海報於上、下端緣各黏結一長
    條狀卡抵片橫向穿套於軸桿之卡結夾合槽的槽底部或相對兩
    凸卡塊上卡結外，另可藉由夾持平面及兩凸卡塊之端面，配
    合卡結夾合槽呈弧狀漸縮，而具有較佳之夾持彈性及較大之
    夾持面積，俾於廣告板上、下端緣橫向穿套時，達到穩固之
    夾持。引證一掛桿構造得以塑膠材質押出成型，且其斷面可
    成方形、圓形、橢圓形、三角形等形狀，設有上、下結合軌
    ，並分別開設一條缺槽，該缺槽雖可藉由掛桿塑膠材質而具
    有夾合彈性，然其並無弧狀漸縮及夾持平面之設計，內部亦
    無相對兩凸卡塊，故其夾持彈性不佳，夾持面積又太小，如
    欲供廣告板之上端緣直接橫向穿套夾持，其穩固性勢必不佳
    ，而易產生脫落甚至無法夾持，是以系爭專利申請專利範圍
    第1項之主要結構特徵洵未見於引證一，且引證一專利亦無
    法具有同時適用穩固夾持海報與廣告板之進步功效，故難謂
    系爭專利申請專利範圍第1項屬運用申請前既有引證一之技
    術或知識，而為熟習該項技術者所能輕易完成且未能增進功
    效者。
  (二)其次，引證一新型專利依專利公報所載：「掛桿－斷面呈四
    方形，且設有上下結合軌，由上結合軌上端及下結合軌下端
    各開設有一長條缺槽，使上結合軌可容入掛勾，下結合軌內
    可容入內桿。」及圖式均未表明其形狀與結構，更未顯示其
    具有如系爭專利掛桿所具備「弧形漸縮之卡結夾合槽」。又
    依專利公報所載：「內桿－可供圖表、畫結合，且被容入在
    掛桿之下結合軌內，使圖表或畫經由下結合桿缺槽，而下懸
    掛者。」，亦未敘明內桿係如何與圖表或畫結合，倘如附圖
    所示，其圖表或畫尚需為特別加工或處理，始可與其所謂之
    內桿結合，亦與系爭專利直接於海報上、下端緣各黏結一長
    條狀卡抵片有不同，更未若系爭專利簡便。另依專利公報所
    載，引證一新型專利其特徵在於：「利用下結合軌結合圖表
    、畫之內桿穿入，並以套套於掛桿二側，以供懸掛用之掛桿
    。」，似僅單純將結合圖表或畫之內桿穿入掛桿之下結合軌
    ，並無卡結固定內桿之設計，自易發生鬆動甚至脫落之情況
    ，且引證一專利掛軸似僅使用於圖表或畫之上緣，亦將使圖
    表或畫於懸掛時，發生捲曲或歪斜之情況，致影響圖表或畫
    便於觀看之目的。而系爭專利掛軸則在海報於上、下端緣各
    黏結一長條狀卡抵片，除穿套於卡結夾合槽外，且係緊密抵
    合於卡結夾合槽之兩內側壁面，並因此長條狀卡抵片係具有
    適當撓性材質之具一定厚度之片體，故在其寬度正好等於或
    稍大於其欲卡抵之卡結夾合槽的兩內側壁面間之直線距離，
    利用海報下掛軸自身之重量，就可以穩固地卡抵於卡結夾合
    槽中，不會發生鬆動、脫落之情形，並可使海報於懸掛時保
    持海報之平整，自可認系爭專利實較引證一之新型專利具有
    相當之進步性。
  (三)系爭專利曾因第三人異議，經原處分機關駁回異議後，再經
    臺北高等行政法院93年度訴字第362號判決駁回確定，被告
    在該異議案中主張：「8.系爭案於卡結夾合槽之開口兩側各
    設有一段夾持平面，係指其在第6圖中所示的卡結夾合槽之
    下端開口兩內側壁面之平面段部份而言，其雖未明確記載於
    申請專利範圍中，惟其構造已明確圖示於第6圖中，此部份
    之構造本即應屬於系爭案之技術特徵及特點無誤，原告所謂
    『不得以此作為認定系爭案具有新穎性及進步性之依據』之
    理由實不成立。」，而臺北高等行政法院93年度訴字第362
    號判決亦於理由中確認：「至於原告訴稱系爭專利並未界定
    有『夾持平面』之元件或其構造特徵乙節。按前揭專利法第
    103條第2項規定『新型專利權範圍，以說明書所載之申請專
    利範圍為準。必要時，得審酌說明書及圖式。』查本件系爭
    案在申請專利範圍第1項獨立項中固僅述及『……中空軸桿
    斷面係呈圓弧錐狀之矩形，其一側端剖設一弧狀漸縮之卡結
    夾合槽……』，並未提及『夾持平面』，惟所謂『卡結夾合
    槽』，其構形本即包含『夾持平面』（即開口處之倒角），
    此由其圖式第六圖及創作說明中之圖號說明12（卡結夾合槽
    ），可以得知。是原告訴稱『夾持平面』非系爭案之技術特
    徵云云，自非可採」，故系爭專利掛軸一側端剖設之卡結夾
    合槽，參照說明書之圖式，其開口兩側各設有一段夾持平面
    ，內緣兩側中段分別均有一凸出之結構，該圖式所示之中空
    軸桿整體，包含開口兩側夾持平面及兩側凸出之結構，均屬
    系爭專利之申請專利範圍，原訴願決定略謂系爭掛軸之夾持
    平面並非系爭專利所界定之結構特徵，尚難據以與引證一比
    較而稱系爭專利必然具有較佳之夾持功效云云，而遽為不利
    於原告之認定，其理由自有違誤。
  (四)被告於上述系爭專利異議事件中，亦詳述：「系爭案申請專
    利範圍第1項獨立項係於中空軸桿一側端剖設一弧狀漸縮之
    卡結夾合槽，而以兩長條狀卡抵片黏結於海報上、下端緣，
    再將兩長條狀卡抵片分別橫向穿套於兩中空軸桿之卡結夾合
    槽內卡結，因而其穩固性佳，不虞造成脫落。」、「事實上
    由系爭案申請專利範圍獨立項第1項及其圖式第6圖中所示，
    其在海報於上、下端緣各黏結一長條狀卡抵片係緊密抵合於
    卡結夾合槽之兩內側壁面，並因此長條狀卡抵片係具有適當
    撓性材質之具一定厚度之片體，故在其寬度正好等於（或稍
    稍大於）其欲卡抵之卡結夾合槽的兩內側壁面間之直線距離
    時，就可以穩固地卡抵於卡結夾合槽中，而不會發生原告所
    陳述之：『穩固性不佳，稍一晃動就會鬆動，極容易造成海
    報的脫落，……』之問題」，益足證系爭專利之卡結夾合槽
    與卡抵片，實較引證一之新型專利之結合軌與內桿於橫向穿
    套之功能外，更具有穩固卡結之功能。
  (五)引證一之專利於78年即因未依限繳費而消滅，堪認引證一專
    利掛桿於使用上，實非便利，於功能上，亦未臻完善。而系
    爭專利掛軸自申請後，銷量數量即穩定成長，迄至近年來，
    均維持一定之銷售額，其於市場上之成功，益可證系爭專利
    相較於引證一專利，確具相當之進步性。
  (六)並聲明：1.訴願決定及原處分均撤銷。2.訴訟費用由被告負
    擔。
三、被告辯稱：
  (一)查系爭專利申請專利範圍第1項並未敘及任何有關該卡結夾
    缺槽（14）夾持平面之大小，亦無有關該兩凸卡塊之記載，
    因此訴訟理由以非屬於系爭專利申請專利範圍所載之內容與
    引證一進行比較論述，顯非合理。況且該夾持平面固然可能
    如原告所述，呈第6圖所示般有較大夾持面積，但亦有可能
    如第11、13圖所示，卡結夾合槽側壁呈完全一致之厚度而不
    具有較大的夾持平面。故卡結夾合槽開口兩側具有較大面積
    之夾持平面並非系爭專利所界定之結構特徵，尚難據以與引
    證一比較而稱系爭專利必然具有較佳之夾持功效。
  (二)次查，引證一說明書第3頁第2行至第6行揭示「掛桿（1）構
    造（請閱第二圖所示），其係以金屬或塑膠材質經押出成型
    ，且可如圖所示斷面成方型或其他圓形、橢圓形、三角形等
    形狀。該掛桿（1）設有頂部一個掛鉤（2）結合軌（11）及
    下端一較大軌（12），該軌（11）（12）各有一缺槽（13）
    （14）。」，因此引證一之掛桿（1）並非僅是四方形；且
    掛桿（1）係以塑膠材質經押出成型，故該缺槽具有夾合彈
    性。又系爭專利說明書第5頁第1至3行敘及「其中廣告板（
    60 ）之厚度略大於兩軸桿（10）卡結夾合槽（12）開口寬
    度；而可將廣告板（60）之上下端緣橫向穿套於兩軸桿（10
    ）卡結夾合槽（12）內彈性夾持固定」，相同的由於引證1
    之掛桿（1）之缺槽具有夾合彈性，故亦可供厚度略大之廣
    告板之端緣橫向穿套穩固夾持固定，因此系爭專利呈弧狀漸
    縮之卡結夾合槽係相當於引證一之卡結夾缺槽（14）。又引
    證一之掛桿（1）具有厚度，該缺槽可具有夾合彈性，亦能
    如系爭專利般夾持厚度較缺槽寬度略大的板。是以系爭專利
    申請專利範圍第1項之主要結構特徵均已揭示於引證一，且
    未產生更佳之固持海報或廣告板的功效，故系爭專利申請專
    利範圍第1項仍屬運用申請前既有引證一之技術或知識，而
    為熟習該項技術者所能輕易完成且未能增進功效者，自不具
    進步性。
  (三)系爭專利申請專利範圍第2項為第1項之附屬項，除包含前述
    第1項所述構成之全部技術特徵外，進一步界定其中空軸桿
    斷面亦可呈圓形，側緣剖設一「ㄇ」形卡結夾合槽而可供海
    報或廣告板穿套夾持固定。然前揭中空軸桿斷面呈圓形之結
    構，相當於引證一之掛桿斷面成圓形者；而當掛桿斷面呈圓
    形時，其上所設之缺槽如系爭專利圖式第十一、十三圖所示
    ，必然呈「ㄇ」形，故引證一雖未載明其缺槽形狀是否為「
    ㄇ」形，惟引證一申請專利範圍第2項已載明掛桿斷面呈圓
    形，揆諸前揭說明，亦可知其業已揭露如系爭專利卡結夾合
    槽之「ㄇ」形結構。又系爭專利申請專利範圍第2項海報掛
    軸結構之主要技術特徵均為引證一所揭露，復未能產生較佳
    之固持功效，是系爭專利申請專利範圍第2項亦屬運用申請
    前既有引證一之技術或知識，而為熟習該項技術者所能輕易
    完成且未能增進功效者，系爭專利申請專利範圍第1項不具
    進步性已如前述，故引證一亦足資證明系爭專利申請專利範
    圍第2項不具進步性。
  (四)並聲明：1.駁回原告之訴。2.訴訟費用由原告負擔。
四、參加人丙○經合法通知，未於言詞辯論期日到場，亦未提出
    任何書狀為聲明或陳述。
五、查系爭專利之申請日為89年4月6日，被告於90年1月5日審定
    核准專利，是以系爭專利是否有應撤銷專利權之情事，自應
    以核准時所適用之83年1月21日修正公布之專利法（下稱核
    准時專利法）為斷。按凡對物品之形狀、構造或裝置之創作
    或改良，而可供產業上利用者，得依法申請取得新型專利，
    固為核准時專利法第97條暨第98條第1項前段所明定。惟其
    新型如「係運用申請前既有之技術或知識，而為熟習該項技
    術者所能輕易完成且未能增進功效時」，仍不得依法申請取
    得新型專利，復為同法第98條第2項所明定。茲本件之爭點
    為：引證一得否證明系爭專利係運用申請前既有之技術或知
    識，為熟習該項技術者所能輕易完成且未能增進功效，而不
    具進步性？茲析述如下：
  (一)系爭專利申請專利範圍共2項，其中第1項為一種可同時適用
    於廣告板之海報掛軸結構，其包括兩中空軸桿、四封蓋及一
    掛勾，其特徵在於：中空軸桿斷面係呈具有圓弧錐狀之矩形
    ，其一側端剖設一弧狀漸縮之卡結夾合槽，藉由該卡結夾合
    槽除可供海報上下端緣各黏結一長條狀卡抵片橫向穿套卡結
    外，亦可供廣告板之上下端緣直接橫向穿套穩固夾持固定而
    大幅提昇掛軸之使用功能及使用效益者。查引證一係75年8
    月16日公告之我國第75201577號「表掛桿」新型專利案，乃
    一種表掛桿構造，其係包含有：掛桿－斷面係成四方形，且
    設有上、下結合軌，由上結合軌上端及下結合軌下端各開設
    有一長條缺槽，使上結合軌可容入掛鉤，下結合軌內可容入
    內桿者；掛鉤－頂部有一個環，底部有一較大柱軌，在二者
    間有一較窄之頸，使頸可吻合在掛桿上結合軌之缺槽，而柱
    軌可在結合軌內移動；套－依掛桿斷面形狀成方形，可套在
    掛桿左、右二側以防止掛鉤脫落者；內桿－可供圖表、畫結
    合，且被容入在掛桿之下結合軌內，使圖表或畫經由下結合
    桿缺槽，而下懸者；其特徵在於：利用掛鉤之柱軌，可卡於
    掛桿之上結合軌內，使掛鉤可吊掛，且利用下結合軌供結合
    圖表、畫之內桿穿入，並以套套於掛桿二側，以供懸掛用之
    掛桿。引證一與系爭專利申請專利範圍第1項相較，其中系
    爭專利申請專利範圍第1項之兩中空軸桿、四封蓋及一掛勾
    ，係相當於引證一第1圖所揭示之兩中空掛桿 (1)、四套(3)
    及一掛勾 (2)；系爭專利中空軸桿斷面係呈具有圓弧錐狀之
    矩形，其一側端剖設一弧狀漸縮之卡結夾合槽，係相當於引
    證一中空掛桿 (1)斷面係呈矩形，其一側端剖設一卡結夾缺
    槽 (14)；系爭專利藉由該卡結夾合槽，可供海報於上、下
    端緣各黏結一長條狀卡抵片橫向穿套卡結，係相當於引證一
    藉由該卡結夾缺槽 (14)，可供海報於上、下端緣各黏結一
    長條狀內桿 (4)橫向穿套卡結。又引證一之掛桿 (1)係以塑
    膠材質經押出成型，故其卡結夾缺槽 (14)具有夾合彈性，
    除可供圖表、畫等海報穿套夾持固定，亦可供夾持厚度較缺
    槽寬度略大的廣告板之上、下端緣直接橫向穿套穩固夾持固
    定，故引證一亦為可同時適用於海報及廣告板之海報掛軸結
    構。因此，系爭專利申請專利範圍第1項所載之創作僅屬運
    用引證一之既有技術而作形狀、構造之簡易變化，且其改變
    並未有新功效產生，乃屬運用申請前引證一之既有技術或知
    識，而為熟習該項技術者所能輕易完成且未能增進功效者，
    故不具進步性。
  (二)原告雖主張引證一未揭露系爭專利技術內容之「中空軸桿斷
    面係呈具圓弧錐狀之矩形，卡結夾合槽係呈弧狀漸縮，於卡
    結夾合槽之開口兩側各設有一段夾持平面，卡結夾合槽內部
    設有相對之兩凸卡塊」，而具有較佳夾持彈性及較大夾持面
    積之進步功效等情，惟查，依系爭專利申請專利範圍第1項
    所載之內容「…其特徵在於：中空軸桿斷面係呈具有圓弧錐
    狀之矩形，其一側端剖設一弧狀漸縮之卡結夾合槽，藉由該
    卡結夾合槽…」，其中並無「於卡結夾合槽之開口兩側各設
    有一段夾持平面，卡結夾合槽內部設有相對之兩凸卡塊」之
    技術內容（或限制條件），原告以增加非屬於系爭專利申請
    專利範圍第1項所載之內容而限縮其範圍後，再與引證一進
    行比較論述，顯然係將說明書所揭露，惟未記載於申請專利
    範圍之技術內容，用以界定系爭專利權之範圍。然依系爭專
    利核准時之專利法第103條第2項規定：「新型專利權範圍，
    以說明書所載之申請專利範圍為準。必要時得審酌說明書及
    圖式。」，是以倘請求項之記載內容明確時，即應依照請求
    項之記載內容認定專利權範圍。若請求項之記載雖不明確，
    但在發明說明中有明確記載者，於解釋該用語或內容始得一
    併參酌該說明書及相關圖式，然參酌說明書之記載時，仍不
    得逕以發明說明中有記載，卻未記載於申請專利範圍之技術
    內容，讀入申請專利範圍而增加其限制條件。查「卡結夾合
    槽」於系爭專利說明書及相關圖式之記載，分別在於說明書
    第4、5頁之「卡結夾合槽（12）」（配合第四至八圖元件標
    號12），以及第5、6頁之「卡結夾合槽（12'）」（配合第
    九至十三圖元件標號12'），其中第四、六、七、八圖所示
    之卡結夾合槽（12）具有較大之夾持平面，而第十一及十三
    圖所示之卡結夾合槽（12'）乃一般厚度之夾持平面，故於
    系爭專利說明書及相關圖式所揭露之「卡結夾合槽」乃具有
    較大之夾持平面以及一般厚度之夾持平面二種態樣，因此，
    系爭專利申請專利範圍中對於「卡結夾合槽」並未進一步加
    以限制為具有較大之夾持平面或係具有一般厚度之夾持平面
    ，故於解釋「卡結夾合槽」用語時至少皆應包括前述二種夾
    持平面態樣之卡結夾合槽，故該「卡結夾合槽」解釋上不必
    然為具有較大夾持平面之卡結夾合槽，故亦不必然達到較穩
    固之夾持效果。再者，根據系爭專利說明書所載習知技術之
    海報掛軸結構（參系爭專利說明書第3頁及第一至三圖），
    該海報掛軸結構中之夾持槽縫（1b）即相當於系爭專利之「
    卡結夾合槽」，其夾持槽縫（1b）即具有較大面積之夾持平
    面，且依系爭專利說明書第3頁所載其係針對該習知技術之
    海報掛軸結構之二項缺失作改良，其中第一項缺失為習知技
    術之海報掛軸結構僅可適用於海報，而無法適用於厚度較厚
    之廣告板，因而造成使用功能受到限制，第二項缺失為該習
    知技術之海報掛軸結構組裝後，因海報係呈薄片狀，故其上
    、下端緣與夾持槽縫（1b）間之固定力道有限，而易造成脫
    落者，由上可知，系爭專利並未針對習知技術之海報掛軸結
    構之夾持槽縫（1b）夾持平面之面積作改變設計，因此，該
    「卡結夾合槽具有較大夾持平面」確實非屬系爭專利之創作
    目的及功效。此外，系爭專利說明書全文並無有關「兩凸卡
    塊」之記載，亦非系爭專利申請專利範圍第1項所界定之結
    構特徵，尚難據以與引證一比較。再者，如前段所述系爭專
    利「中空軸桿斷面係呈具有圓弧錐狀之矩形，其一側端剖設
    一弧狀漸縮之卡結夾合槽」，係相當於引證一中空掛桿 (1)
    斷面係呈矩形，其一側端剖設一卡結夾缺槽 (14)，而系爭
    專利中空軸桿之斷面設計僅屬運用引證一之既有技術而作形
    狀、構造簡易之變化，且其改變並未有新功效產生，難謂具
    進步性，是原告所述即非可採。至原告雖引用被告於另案之
    主張及另案判決，然查第三人於上開專利異議案件所提出之
    異議證據及主張與本案不同，尚難謂係相同之事件，是以該
    案判決就第三人所提出異議證據與系爭專利之比較，要難比
    附援引，附此敘明。
  (三)再者，系爭專利申請專利範圍第2項形式上雖為第1項之附屬
    項，然實質上第2項所界定之內容為「兩中空軸桿斷面呈圓
    形」之設計，其與第1項所界定之內容為「兩中空軸桿斷面
    呈具有圓弧錐狀之矩形」之設計不同，而與第1項應無上下
    位為關係，是以系爭專利申請專利範圍第2項所揭露之內容
    應為「2.一種可同時適用於廣告板之海報掛軸結構，其包含
    ：兩中空軸桿、四封蓋及一掛勾，其特徵在於：其中兩中空
    軸桿斷面亦可呈圓形，且於其一側緣剖設一ㄇ形卡結夾合槽
    ，而藉由該卡結夾合槽，達到除可供海報於上、下端緣各黏
    結一長條狀卡抵片橫向穿套卡結外，另亦可供廣告板之上、
    下端緣直接橫向穿套穩固夾持固定者，而大幅提升掛軸之使
    用功能及使用效益者。」，故其並未包含前述第1 項所述全
    部技術特徵。又引證一申請專利範圍第2 項載明其掛桿斷面
    形狀可成三角形、圓形或橢圓形之技術內容，查系爭專利申
    請專利範圍第2 項中空軸桿斷面呈圓形之結構，相當於引證
    一之掛桿斷面成圓形之設計，而當引證一之掛桿斷面呈圓形
    時，其上所設之缺槽即如系爭專利圖式第十一、十三圖所示
    ，必然呈「ㄇ」形，故系爭專利申請專利範圍第2 項所載其
    中空軸桿斷面呈圓形，側緣剖設一「ㄇ」形卡結夾合槽而可
    供海報或廣告板穿套夾持固定之結構，僅屬運用引證一之既
    有技術而作形狀、構造之簡易變化。又引證一之掛桿係以塑
    膠材質經押出成型，故其卡結夾缺槽具有夾合彈性，除可供
    圖表、畫等海報穿套夾持固定，亦可供夾持厚度較缺槽寬度
    略大的廣告板之上、下端緣直接橫向穿套穩固夾持固定，故
    引證一亦為可同時適用於海報及廣告板之海報掛軸結構。因
    此，系爭專利申請專利範圍第2 項所載之創作僅屬運用引證
    一之既有技術而作形狀、構造之簡易變化，且其改變並未有
    新功效產生。
六、綜上，系爭專利申請專利範圍第1項及第2項均係運用申請前
    引證一之既有技術或知識，而為熟習該項技術者所能輕易完
    成且未能增進功效，故不具進步性，從而被告以系爭專利有
    違核准時專利法第98條第2項規定，所為舉發成立，應撤銷
    專利權之處分，於法尚無不合，訴願決定予以維持，亦無違
    誤。原告仍執前詞訴請撤銷原處分及訴願決定，為無理由，
    應予駁回。
七、本件事證已明，兩造其餘攻擊防禦方法均與本件判決結果不
    生影響，故不逐一論述，併此敘明。
據上論結，本件原告之訴為無理由，爰依行政訴訟法第98條第1
項前段，判決如主文。
中    華    民    國    98    年     9    月   10     日
                智慧財產法院第一庭
                            審判長法  官  李得灶
                                  法  官  王俊雄
                                  法  官  林欣蓉
以上為正本係照原本作成。
如不服本判決，應於送達後20日內向本院提出上訴狀並表明上訴
理由，如於本判決宣示後送達前提起上訴者，應於判決送達後20
日內補提上訴理由書（須按他造人數附繕本）。
中    華    民    國    98    年     9    月   10     日
                                  書記官  周其祥


司法院資訊處製作；財團法人民間司法改革基金會備份。
